【裁判字號】    97,消債抗,18
【裁判日期】    971016
【裁判案由】    抗告事件
【裁判全文】
臺灣基隆地方法院民事裁定            97年度消債抗字第18號
抗  告  人  甲○○
代  理  人  胡志彬律師
上列抗告人因更生事件之保全處分，對於中華民國97年7月30日
本院97年度消債更字第125號裁定提起抗告，本院合議庭裁定如
下：
    主  文
抗告駁回。
抗告費用新臺幣壹仟元由抗告人負擔。
    理  由
一、本件抗告意旨略以：
  (一)抗告人之配偶羅進元並無財產，亦無收入，復曾入獄服刑，
    並患有疾病需人照料，不能工作亦無專長，實難以覓得工作
    ，因此抗告人應對其負有扶養義務，若未盡義務，恐有民、
    刑事責任，而原裁定僅維持抗告人最低生活所需，漏未審酌
    抗告人法定扶養義務以及情理上之照顧義務，是抗告人對此
    部份不得不提出抗告。
  (二)抗告人之女羅培吟亦無財產，且目前就學中亦無工作收入，
    抗告人對之仍負扶養義務，因有同上之理由，抗告人亦不得
    不依法提出抗告。
  (三)綜上所述，原裁定漏未考量抗告人之法定扶養義務部分，只
    以抗告人一人之必要生活支出為度，抗告人之抗告有相當理
    由，爰請求將原裁定關於「(一)債務人就其所有現未經債權人
    聲請強制執行之財產，除每月得支領薪資報酬額新臺幣玖仟
    捌佰貳拾玖元外，不得為移轉或設定負擔等行為。」部分廢
    棄。
二、按法院就更生或清算之聲請為裁定前，得因利害關係人之聲
    請或依職權，以裁定為下列保全處分：一、債務人財產之保
    全處分；二、債務人履行債務及債權人對於債務人行使債權
    之限制；三、對於債務人財產強制執行程序之停止；四、受
    益人或轉得人財產之保全處分；五、其他必要之保全處分，
    消費者債務清理條例第19條第1項定有明文。又前項保全處
    分，除法院裁定開始更生或清算程序外，其期間不得逾60日
    ﹔必要時，法院得依利害關係人之聲請或依職權以裁定延長
    一次，延長期間不得逾60日，復為同條第2項前段所明定。
三、經查：本件抗告人於民國97年6月18日具狀向本院聲請更生
    ，並於同年7月16日具狀聲請更生裁定前之保全處分，而原
    審法院亦於同月30日裁定保全處分，且於同年8月12日完成
    揭示公告，是以該保全處分自同月13日起對所有利害關係人
    發生送達之效力﹔惟依上說明，該保全處分期間不得逾60
    日，若已超過60日，且未經原法院裁定開始更生或清算程序
    ，亦未經原法院裁定延長保全處分，該保全處分於期間經過
    後，當然失其效力﹔本件原法院所為之保全處分，經揭示公
    告後之翌日起算60日之期間，至97年10月11日即已屆滿，而
    原法院並未裁定抗告人開始進行更生程序，亦未裁定延長原
    保全處分之期間，是以原法院所為之保全分，業已經過60日
    之期間而失其效力，從而本件抗告人之聲請，並無實益，無
    保護之必要，應予駁回。
四、依消費者債務清理條例第15條，民事訴訟法第495條之1第1
    項、第449條第1項、第95條、第78條，裁定如主文。
中    華    民    國    97    年    10    月    16    日
                  民事庭審判長法  官  李媛媛
                              法  官  陳湘琳
                              法  官  徐世禎
以上正本係照原本作成。
本件裁定不得抗告。
中    華    民    國    97    年    10    月    17    日
                              書記官  周素秋


司法院資訊處製作；財團法人民間司法改革基金會備份。
